# 旧车折价高于市场价值部分如何记账

提问人：yucong 时间：2016-08-09 17:49:52
请教陈版：以旧换新销售汽车，旧车折价高于市场价值（二手车市场）的部分应该如何入帐？我的困惑是：如果新车应按正常销售的价格确认收入，旧车按二手车市场价格入帐，旧车折价高于市场价值的部分咋处理，请指教。

回答人：chenyiwei
你的理解基本合理，新车销售收入按其市场价格确认；旧车的入账成本为其在二手车市场上的交易价格。理论上，旧车入账价值和现金补价之和应等于新车的市场价格。旧车作价高于其在二手车市场上价格的部分不做账务处理。 即：首先判断新车市场价格和旧车的二手车市场交易价格这两者中哪一个更容易取得、更加可靠。例如，如果新车的市场价格更容易可靠取得，则以新车市场价格确认新车销售收入，按新车市场价格减去现金补价后的净额作为旧车入账价值。如果该金额仍高于二手车市场交易价格的，则按二手车市场交易价格入帐，差额冲减新车销售收入。

提问人：yucong 时间：2016-08-09 19:58:23
谢谢陈版，请问新车销项税的计算是不是还要按新车市场价格，无论折价高或低

回答人：chenyiwei
新车销项税额和旧车进项税额的计算都按照各自的开票金额，即名义售价和折价金额。可能不同于会计上确认收入和采购的金额。